【裁判字號】    89,易,1015
【裁判日期】    891226
【裁判案由】    竊盜
【裁判全文】
臺灣士林地方法院刑事判決                        八十九年度易字第一一五號
    公  訴  人  臺灣士林地方法院檢察署檢察官
    被      告  甲○○
右列被告因竊盜案件，經檢察官提起公訴（八十九年度偵字第七三四０號），本院判
決如左：
    主  文
甲○○攜帶兇器毀壞門扇竊盜，累犯，處有期徒刑捌月。
扣案之美工刀、活動板手、十字板手各壹支均沒收。
    事  實
一、甲○○前有竊盜、肅清煙毒條例、麻醉藥品管理條例等前科，其中因違反麻醉藥
    品管理條例案件，經法院判處有期徒刑七月確定，並於民國八十七年四月八日縮
    刑期滿執行完畢，仍不知悔改，竟意圖為自己不法之所有，於八十九年三月三十
    一日下午一時許，攜帶其所有客觀上對於人之生命、身體具有危險性，足資為兇
    器之所有之美工刀、活動板手、十字板手各一支，至台北縣淡水鎮○○路一八七
    巷十三號四樓乙○○住處，趁該屋無人之際，以其所攜帶之上開工具毀壞乙○○
    住處構成該屋大門一部份之鎖，侵入其內，將乙○○住處鋁門窗之鋁條卸下，竊
    取乙○○所有之鋁門窗鋁條二十支、錄影機及熱水器各一台、書畫裱框四個，得
    手後即置放在其所駕駛停放在該址樓下之車上，旋再返回上址接續行竊，並再竊
    得鋁門窗鋁條二十支，嗣於同日下午一時三十分許乙○○及其妻劉慧瑛返回上址
    住處時，發現甲○○在其住處始知上情而報警查獲，並自甲○○身上扣得其所有
    供竊盜之工具美工刀、活動板手、十字板手各一支。
二、案經被害人乙○○訴請台北縣警察局淡水分局報告台灣士林地方法院檢察署檢察
    官偵查起訴。
    理  由
一、訊據被告甲○○，矢口否認右開犯行，辯稱：因台北縣淡水鎮○○路一八七巷十
    三號三樓住戶要搬家，託其取走放於該處之物，方至該大樓，而乙○○所領走之
    鋁門窗鋁條四十支、錄影機及熱水器各一台、書畫裱框四個均係在該棟大樓一樓
    樓梯間外之路邊拿的，並非在乙○○住處竊取，不知係乙○○所有，以為是他人
    丟棄不要之物云云，然查：乙○○於八十九年三月三十日晚上離開上址住處時，
    將家中門窗均上鎖，且離家時家中鋁門窗均仍附在門窗，而錄影機、熱水器及書
    畫裱框四個均仍在家中。三月三十一日下午一時三十分許，返回家中，發現大門
    所附之鎖遭人破壞，且見被告正在其住處翻找財物等情，業據證人乙○○及劉慧
    瑛分於偵查及本院調查時證述綦詳，堪認乙○○離去時，被告所取之上開各物均
    仍放置乙○○家中，且該址大門亦以上鎖，及被告在乙○○家中。是被告辯稱：
    鋁門窗鋁條、錄影機、熱水器及書畫裱框四個係在該址一樓樓梯間之路邊拾獲云
    云，即與事實不符，不足採信。次查余鳳維僅要被告搬取其上址三樓其住處之物
    ，並未告知可搬取其他住戶之物等情，已據證人余鳳維在偵查中述明，被告辯稱
    係三樓住戶要他搬的云云，即為卸責之詞，不足採信。此外復有贓物認領保管單
    、扣案之美工刀、活動板手、十字板手各一支可佐。被告所辯顯為卸責之詞，不
    足採信，其犯行堪以認定，應依法論科。
二、查被告持以竊盜之美工刀、活動板手、十字板手，在客觀上足對人之身體、生命
    構成威脅均屬兇器。被告攜帶上開工具，毀壞門扇並進入屋內竊取財物，核其所
    為，係犯刑法第三百零六條第一項無故侵入住宅罪，第三百二十一條第一項第二
    、三款之攜帶兇器毀壞門扇竊盜罪。被告所犯上開二罪，有方法結果之牽連關係
    ，為牽連犯，應從一重之攜帶兇器毀壞門扇竊盜罪處斷。另被告無故侵入住宅部
    部分，雖未據公訴人起訴，然被害人乙○○業於偵查中提起告訴，且此部分與前
    開經本院論罪科刑部分，有牽連犯之裁判上一罪，本院自得併予審理。又被告有
    事實欄所載之犯罪科刑執行情形，有台灣高等法院檢察署刑案紀錄簡覆表一份在
    卷可稽，其於五年內再犯本件有期徒刑以上之罪，為累犯，應依刑法四十七條之
    規定加重其刑。爰審酌被告犯罪之動機、目的、手段、所得之利益暨犯後態度等
    一切情事，量處如主文所示之刑。
三、扣案之美工刀、活動板手、十字板手為被告所有，業據被告自承，復為被告犯罪
    所用之物，應依法宣告沒收。
四、據上論斷，應依刑事訴訟法第二百九十九條第一項前段，刑法第三百零六條第一
    項、第三百二十一條第一項第二款、第三款、第五十五條、第四十七條、第三十
    八條第一項第二款，罰金罰鍰提高標準條例第一條前段，判決如主文。
本案經檢察官陳嘉琪到庭執行職務
中        華        民        國八十九    年    十二    月  二十六  日
                                  臺灣士林地方法院刑事第四庭
                                          法  官
右正本證明與原本無異。
如不服本判決，應於判決送達後十日內，向本院提出上訴狀。
附錄論罪科刑法條：
刑法第三百二十一條


司法院資訊處製作；財團法人民間司法改革基金會備份。
